# 请教陈斑竹：固定资产弃置费用

提问人：一路小跑跑 时间：2011-05-17 11:07:22
陈斑竹，您好，
请教关于新准则下弃置费用的问题。
首先，准则规定"一般工商企业的固定资产发生的报废清理费用不属于弃置费用,应当在发生时作为固定资产处置费用处理。" 但是一般企业是否可以根据《企业会计准则第 13 号——或有事项》中关于预计负债的定义，确认工厂弃置是的费用为固定资产成本，并相应确认负债？
其次，租入的房屋建筑物，如合同约定退租时有恢复原状的义务，公司是否可以确认预计负债，相应的资产是作为其他长期资产摊销么？
(假设公司可以可靠计量相关费用)
谢谢！

回答人：chenyiwei
一般固定资产拆除不属于合同义务或者法定义务，并且理论上是可以通过资产的出售把拆除支出转移给受让方的，因此不构成企业的现时义务，不作为弃置费用处理。另一方面，从重要性角度看，一般企业的普通固定资产使用期满报废清理时发生的拆除费用一般不大。如果确实可能涉及原值一定比例的拆除费用的，可以在净残值的会计估计中纳入考虑。 租入房屋建筑物租赁期满时恢复原状的义务，如果在租赁合同中有明确约定的，可以理解为企业的一项合同义务，符合现时义务的定义。但不建议将其计入相关长期待摊费用的原值，而是建议比照BOT项目中对于移交前大修义务的相关处理办法处理，即在租赁期内逐期计提（按年金现值计量），确认为费用，同时确认为预计负债。该预计负债采用折现方式计量。